【裁判字號】    94,訴,197
【裁判日期】    950301
【裁判案由】    竊盜等
【裁判全文】
臺灣臺東地方法院刑事判決               94年度訴字第197號
公  訴  人  臺灣臺東地方法院檢察署檢察官
被      告  卯○○
                    （現於臺灣泰源技能訓練所強制工作中）
上列被告因竊盜等案件，經檢察官提起公訴（94年度偵字第1085
、1086、1087、1112號），經本院合議庭裁定適用簡式審判程序
，判決如下：
    主  文
卯○○以犯竊盜罪為常業，處有期徒刑參年。
如附表三、附表四所示之物，均沒收。
    犯  罪  事  實
一、卯○○前因竊盜案件，經臺灣臺中地方法院判處有期徒刑1
    年8月確定；再因竊盜案件，經臺灣高等法院臺中分院判處
    有期徒刑2年2月，並應於刑之執行前，令入勞動場所，強制
    工作3年確定。前者於民國90年10月14日執行完畢後，經臺
    灣高等法院臺中分院以92年度聲字第625號裁定，將前揭2案
    之有期徒刑部分定其應執行刑為有期徒刑3年5月，現正因此
    在臺灣泰源技能訓練所執行刑前強制工作（不構成累犯）。
二、詎卯○○仍不知悔改，於上揭案件經判處罪刑確定，或經2
    審上訴判決尚未確定中，竟意圖為自己不法之所有，自92年
    5月間起至93年1月間止，於下列時間、地點，竊取車輛後拆
    解之，販賣汽車零件，賴以維生，並以之為常業：
    (一)於附表一編號1之時間、地點，竊取丁○○之YW-6150號自
      小客車，得手後置於附表二編號1其向不知情之林壽財承
      租之地點進行拆解，將該車之部分零件組裝在呂惠珍委託
      修理之毀損車輛L9-4543號（其後變更車牌為U9-5200號）
      上，並變賣其餘零件，又將YW-6150號車之引擎號碼VQ000
      00000號磨損後，刻上VQ00000000號（起訴書誤為A32T000
      0000號），偽造論以私文書之汽車引擎號碼，足以生損害
      於丁○○、汽車製造廠商之信譽及公路監理機關對於車輛
      管理之正確性。
    (二)於附表一編號2、3之時間、地點，獨自竊取庚○等二人之
      自小客車，於附表一編號4至6之時間、地點與綽號「阿順
      」及「阿江」之男子（真實姓名年籍不詳），基於竊盜之
      犯意聯絡，由「阿順」駕車至上述地點，由「阿江」擔任
      把風，卯○○即竊取己○○等三人之自小客車，得手後，
      均置放於附表二編號2至6之地點，並將其囑託「阿順」所
      偽造之U2-6998號車牌，懸掛在車號CL-8599號自小客車上
      ，作為其日後竊車之交通工具，足以生損害於車號U2-699
      8號自小客車所有人及公路監理機關對於車輛管理之正確
      性。其後將附表一編號2、4之車輛拆解後所得零件，售予
      綽號「賊仔張」之成年男子（真實姓名年籍不詳），其餘
      車輛則於拆解後變賣零件予其他人，嗣於92年11月19日11
      時30分許，經警持臺灣彰化地方法院所核發之搜索票，在
      該址查獲上述失竊車輛及車輛資料。
    (三)於附表一編號7之時間、地點，竊取幀衡工程顧問公司所
      有之廂型自小客車，得手後置於附表二編號7之地點，於
      92年11月7日11時許拆解該車時，因使用氧氣瓶及其向不
      知情之洪德宗租用之乙炔切割廂型車車體，不慎失火燒燬
      該車，經彰化縣消防局及時撲滅後，經彰化縣警察局彰化
      分局循線始查獲上情。
    (四)於附表一編號8至14之時間、地點，竊取金安記食品廠有
      限公司等人所有之廂型車及自小客車，得手後置於其委託
      曾祥雄請游宏男及吳應勳出面於92年11月12日向不知情之
      楊富源租用如附表二編號8至14之地點，並囑曾祥雄代其
      僱用游宏男、吳應勳等人拆解上開車輛，將部分汽車零件
      載往卯○○於92年2月28日向不知情之黃永華租用位在臺
      中縣烏日鄉○○路11之3號鐵皮屋內，伺機變賣。卯○○
      嗣於93年1月31日另案通緝為警查獲，於竊盜附表一編號8
      至14之車輛被查獲前，帶警前往附表二編號8至14所示之
      地點，坦承竊取上開車輛。
    (五)於附表一編號15至17之時間、地點，與綽號「阿順」及「
      阿江」之男子，基於竊盜之犯意聯絡，由「阿順」駕車至
      上述地點，由「阿江」擔任把風，卯○○即竊取壬○○等
      3人之自小客車，得手後置於其假冒「王駿傑」名義於92
      年11月14日向不知情之徐登發租用如附表二編號15至17所
      示之地點，將附表一編號16、17之自小客車解體後，將汽
      車零件售予「賊仔張」。嗣卯○○於93年1月31日另案通
      緝為警查獲，於竊盜附表一編號15至17之車輛被查獲前，
      帶警前往附表二編號15至17所示之地點，坦承竊取上開車
      輛。
三、卯○○為順利將上揭所竊得之物順利拆解並避免查緝，竟基
    於行使變造特種文書、行使偽造私文書之概括犯意，先於92
    年5月間，在臺中縣烏日鄉○○○○路咖啡廳，囑綽號「小
    陳」之男子（真實姓名年籍不詳），將其照片換貼在「賴尉
    正」駕駛執照（起訴書誤為國民身分證）及「王駿傑」之國
    民身分證上，變造特種文書駕駛執照及國民身分證，並於同
    年10月間，在彰化縣彰化市○○路旁之某刻印行，偽造「賴
    尉正」及「王駿傑」之印章各乙枚，嗣於同年11月5日，行
    使變造之賴尉正駕駛執照，於房屋租賃契約書偽造「賴尉正
    」之署押及印文，偽造房屋租賃契約，向不知情之林榮霖租
    用彰化縣彰化市○○路○段580號，足生損害於賴尉正及公路
    監理機關對駕駛人身分管理之正確性，承租後即以該屋作為
    拆解所竊得附表二編號7車輛零件之場所；再於同年11月14
    日，行使變造之「王駿傑」國民身分證，於房屋租賃契約書
    偽造「王駿傑」之署押及印文，偽造房屋租賃契約，向不知
    情之徐登發租用臺中縣臺中市○○區○○路2段179-4號，足
    生損害於王駿傑及戶政機關對國民身分管理之正確性，承租
    後即以該屋作為拆解所竊得附表二編號15至17車輛零件之場
    所。
四、案經宜蘭縣警察局蘇澳分局報請臺灣宜蘭地方法院檢察署呈
    請臺灣高等法院檢察署、彰化縣警察局彰化分局及員林分局
    報請臺灣彰化地方法院檢察署呈請臺灣高等法院檢察署令轉
    臺灣臺東地方法院檢察署檢察官偵查起訴。
    理  由
一、程序方面：
    本件被告所犯為刑法第322條、第216條、第210條、第212條
    、第217條、第220條第1項之罪，均屬刑事訴訟法第273條之
    1第1項所定死刑、無期徒刑、最輕本刑為三年以上有期徒刑
    以外之罪，亦非高等法院管轄之第一審案件，而被告於本院
    行準備程序中就被訴事實為有罪之陳述，經告知被告簡式審
    判程序之旨並聽取當事人意見後，本院合議庭裁定由受命法
    官獨任進行簡式審判程序，合先敘明。
二、認定犯罪事實所根據的證據及理由：
    (一)被告於偵查及本院審理時自白前揭犯罪事實欄所載之全部
      犯行。
    (二)證人即丁○○、呂惠珍、庚○、乙○○、徐凱宇、柯振和
      、丑○○、林壽財、劉禎忠、歐陽海章、子○○、鍾兆俊
      、辛○○、寅○○、癸○○、鄭勝臏、壬○○、涂明昌、
      張英賢、楊富源、黃永華、徐鴻偉於警詢中陳述明確，並
      據證人陳永富、黃柏芳、徐登發、賴尉正、林榮霖、洪德
      宗、曾祥雄、吳義勳於警詢及偵訊時陳述明確。
    (三)從查獲失竊之賓士牌自小客車上所採集之指紋，經比對結
      果，確與被告相符，有內政部警政署刑事警察局函復彰化
      縣警察局之鑑驗書影本1紙在卷可憑。
    (四)贓物認領保管單5紙、贓物領據2紙及贓物保管收據4紙在
      卷可憑。
    (五)被告分別以自己、賴尉正及王駿傑名義，與林阿娟、林榮
      霖及徐登發所訂立之房屋租賃契約書共3份（包括原本1份
      及影本2份）。
    (六)車號9J-3039號自小客車之新車資料卡。
    (七)火警案現場勘查照片、彰化縣消防局現場照相照片及現場
      勘查照片。
    (八)彰化縣消防局火災原因調查報告書1份。
    (九)偽造之U2-6998號車牌2面扣案可證。
    (十)由上述各節參互佐證，被告自白前揭犯行，核與事實相符
      ，應堪採信。本件事證明確，被告犯行堪以認定。
三、論罪科刑的理由：
    (一)按刑法上所謂常業犯，指反覆以同種類行為為目的之社會
      活動之職業性犯罪而言。亦即行為人意圖於一定期間內取
      得固定之收入來源，而重複為同種類之犯罪行為。因此，
      若有以竊盜為業之意思，而有事實之表現為已足，不以藉
      竊盜為唯一生存者為必要，另有其他職業，亦無礙其以竊
      盜為常業罪之成立，最高法院74年台上字第6551號判決可
      資參照。本件被告前已經臺灣高等法院臺中分院認以犯竊
      盜罪為常業，並處有期徒刑2年2月確定，有該案判決書在
      卷可憑，其再於本案92年5月底至93年1月初之7月餘，共
      竊取17部自小客、貨車，並加以拆解後變零件，牟取暴利
      ，所竊取之車輛數量眾多，其顯重複為竊車拆解販賣零件
      之犯罪行為，並以之取得固定收入，有事實足認為有以竊
      盜為業之意，並恃以為生，核其前開犯罪事實一所為，係
      犯刑法第322條之常業竊盜罪。被告與「阿順」、「阿江
      」間，就上開附表一編號4至6、15至17之竊盜犯行，有犯
      意聯絡及行為分擔，為共同正犯。
    (二)按汽車引擎號碼係汽車廠商生產之批號，保證其產品信譽
      ，具有一定用意之證明，為刑法第220條第1項規定之準私
      文書。被告另於犯罪事實欄一(一)，偽造汽車引擎號碼，足
      生損害於各失竊車所有人、汽車製造商之信譽及公務監理
      機關對於車輛管理之正確性，其後出售予呂惠珍時，並未
      向呂惠珍明示或默示該車之引擎號碼為真正，業據被告於
      本院審理時供述明確，核與證人呂惠珍於警詢時之陳述相
      符，自無「行使」可言，故核被告此部分所為，係犯刑法
      第210條、第220條第1項之偽造私文書罪。
    (三)按「汽車牌照為公路監理機關所發給，固具有公文書性質
      ，惟依道路交通安全規則第12條（舊）規定，汽車牌照僅
      為行車之許可憑證，自屬於刑法第212條所列特許證之一
      種。」（最高法院63年台上字第1550號判例參照），被告
      將偽造自用小客車車牌2面懸掛於車上後，進而持以行使
      ，足以生損害於監理機關對車輛之管理，核其於犯罪事實
      欄一(二)所為，係犯刑法第216條、第212條之行使偽造特種
      文書罪，起訴書認此部分係犯同法第216條、第210條及第
      220條第1項之行使偽造私文書罪，尚有誤會，應予更正。
      被告囑託「阿順」偽造自用小客車車牌2面後，已懸掛於
      車上，則就該偽造特種文書部分既已達行使之階段，應為
      行使所吸收，不另論罪。
    (四)按身分證、駕駛執照均屬於品行能力相類證書之1種，為
      刑法第212條之特種文書。是核被告犯罪事實二所為，另
      犯刑法第216條、第212條、第210條行使變造特種文書罪
      、行使偽造私文書罪、第217條第1項偽造印章、印文罪。
      被告與該年籍姓名不詳之「小陳」間，就上開變造特種文
      書犯行，有犯意聯絡及行為分擔，為共同正犯。又其利用
      不知情之刻印行偽造賴尉正及王駿傑之印章，為間接正犯
      。查證人賴尉正於警詢時已表明並未曾遺失國民身分證，
      僅遺失過駕照等語，且依一般常情，於簽約時出示身分證
      或駕駛執照，應有相同識別之功能，故本件被告囑託「小
      陳」變造賴尉正之證件，應屬駕駛執照始為正確，起訴書
      認被告係囑託「小陳」變造賴尉正之國民身分證，尚有誤
      會，併予敘明。被告前揭偽造印章、印文行為之低度行為
      ，應為偽造私文書之高度行為所吸收，又偽造私文書之低
      度行為應為行使之高度行為所吸收，均不另論罪。其先後
      2次行使變造特種文書、行使偽造私文書犯行，時間緊接
      ，手段相同，所犯構成要件復相同，顯係基於概括犯意反
      覆為之，為連續犯，均應依刑法第56條規定論以一罪，並
      加重其刑。又被告所犯連續行使變造特種文書及連續行使
      偽造私文書間，有方法結果之牽連關係，為牽連犯，應依
      刑法第55條規定，從一重之連續行使偽造私文書罪處斷。
    (五)被告所犯前揭犯行間，有方法結果之牽連關係，為牽連犯
      ，應依刑法第55條規定，從一重之常業竊盜罪處斷。起訴
      書雖認被告係犯意各別、行為互殊，應予分論併罰，惟被
      告已表明其係為避免遭警查緝始為常業竊盜以外之其他犯
      行，故檢察官所認尚有誤會；另「按犯人因案被發覺獲案
      ，在檢察官或司法警察官訊問中被告陳述其未發覺之部分
      犯罪行為，其所陳述為連續犯其餘行為或牽連犯他罪，既
      因一部分犯罪已因案被發覺，依裁判上一罪之關係，並不
      符合刑法第62條之規定，不應認有自首之效力。」最高法
      院78年度台上字第3929號判決可資參照，故起訴書認被告
      犯罪事實欄一(四)、(五)所為，符合自首要件，尚有誤會；又
      起訴書雖認被告有累犯之加重事由，惟查，被告經臺灣臺
      中地方法院判處有期徒刑1年8月確定之案件，雖已於90年
      10月14日執行完畢，惟其後再因竊盜案件，經臺灣高等法
      院臺中分院判處有期徒刑2年2月，並應於刑之執行前，令
      入勞動場所，強制工作3年確定，其後，再經臺灣高等法
      院臺中分院以92年度聲字第625號裁定，將前揭2案之有期
      徒刑部分定其應執行刑為有期徒刑3年5月，現正因此在臺
      灣泰源技能訓練所執行刑前強制工作，有臺灣高等法院被
      告前案紀錄表在卷可憑，則既已定應執行刑，自應待應執
      行刑部分全部執行完畢後始得以累犯論處，故起訴書認被
      告構成累犯亦有誤會，均併予敘明。
    (六)審酌被告正值青年，身強體健，卻不思上進，反為不勞而
      獲、貪圖暴利，屢犯竊盜罪，並恃之為生，甚至前案為警
      查獲後，仍持續為竊車拆解零件犯行，不僅造成被害人財
      產損失，更嚴重危害社會治安，本應從重量刑，惟被告犯
      後已坦承犯行，就附表一編號8至17部分，並主動帶同警
      方查獲，顯就犯行已有悔悟等一切情狀，量處如主文所示
      之刑。再被告雖係以犯竊盜罪為常業，惟其現在臺灣泰源
      技能訓練所，有學習一些手工藝品的製作，有包括學紙雕
      、竹編的龍船等物，本院審酌上開刑度已足收被告矯正之
      效，應無另諭知保安處分之必要，併此敘明。
    (七)扣案之附表三偽造之U2-6998號車牌2面，為被告所有供犯
      罪所用之物，應依刑法第38條第1項第2款沒收；至被告於
      附表一竊取所用工具均已丟棄，業據被告供述無誤，為免
      將來執行之困難，爰不另為沒收之諭知；又被告於犯罪事
      實欄二偽造之賴尉正、王駿傑印章，及變造之賴尉正之駕
      駛執照與王駿傑之國民身分證均未扣案，且被告供稱業已
      丟棄而滅失，該2枚印章及2份證件所黏貼之被告照片均不
      予宣告沒收；又被告以賴尉正及王駿傑名義所偽造之房屋
      租賃契約書，均為1式2份，其中以賴尉正名義所簽立之房
      屋租賃契約書已丟棄而滅失，業據被告於本院審理時供稱
      無訛，故該份契約書不予宣告沒收，如附表四編號(一)所示
      之房屋租賃契約書原本1份，係被告犯罪所得之物，應依
      刑法第38條第1項第2款沒收，至該原本上偽造之印文及簽
      名，因該偽造之房屋租賃契約書原本業經本院宣告沒收，
      故不另為沒收之諭知；至如附表四編號二、三所示房屋租
      賃契約書2紙，業經持交出租人行使後，非被告所有，其
      上分別偽造之「賴尉正」及「王駿傑」之簽名及印文，為
      偽造之署押及印文，應依刑法第219條之規定，宣告沒收
      。
    (八)被告前因竊盜案件，經臺灣高等法院臺中分院及臺灣臺中
      地方法院分別於92年4月22日判處有期徒刑2年2月，並應
      於刑之執行前，令入勞動場所，強制工作3年，及93年7月
      16日判處有期徒刑1年，因未上訴而均告確定等情，有該2
      案之判決書及臺灣高等法院被告前案紀錄表在卷可憑，查
      該2案最後犯罪時間分別為88年5月28日及89年4月29 日，
      距本案起訴之92年5月26日起常業竊盜犯行，均已相隔逾3
      年，被告於本院準備程序亦已供承於92年初有人跟我講說
      我還在通緝，我就想說在我被抓到之前再幹一票等詞，足
      見本案與前述2案並無裁判上1罪關係，本院自應實體審理
      ，一併敘明。
四、適用法律依據：
    (一)刑事訴訟法第273條之1第1項、第299條第1項前段。
    (二)刑法第第322條、第216條、第210條、第212條、第220條
      第1項、第55條、第38條第1項第2款、第3款、第219條。
    (三)罰金罰鍰提高標準條例第1條前段。
本案經檢察官甲○○到庭執行職務。
中    華    民    國    95    年    3     月    1     日
                  刑事第三庭  法  官  黃建都
以上正本證明與原本無異。
如不服本判決，應於判決送達後10日內向本院提出上訴狀（須附
繕本）。
「切勿逕送上級法院」
                              書記官  陳俊德
中    華    民    國    95    年    3     月    3     日
附錄本案論罪科刑法條全文：
刑法第322條
以犯竊盜罪為常業者，處一年以上七年以下有期徒刑。
刑法第216條
行使第二百十條至第二百十五條之文書者，依偽造、變造文書或
登載不實事項或使登載不實事項之規定處斷。
刑法第210條
偽造、變造私文書，足以生損害於公眾或他人者，處五年以下有
期徒刑。
刑法第212條
偽造、變造護照、旅券、免許證、特許證及關於品行、能力服務
或其他相類之證書、介紹書，足以生損害於公眾或他人者，處一
年以下有期徒刑、拘役或三百元以下罰金。
中華民國刑法第220條第1項
在紙上或物品上之文字、符號、圖畫、照像，依習慣或特約，足
以為表示其用意之證明者，關於本章及本章以外各罪，以文書論
。
附表一：
┌─┬────┬───────┬───┬───────┬─────┐
│編│犯罪時間│ 犯 罪 地 點  │被害人│ 竊 取 車 輛  │ 竊取方式 │
│號│（民國）│              │      │（車號、廠牌）│          │
├─┼────┼───────┼───┼───────┼─────┤
│1 │92年5月 │臺南縣臺南市東│丁○○│YW-6150號、日 │持自製萬能│
│  │26日凌晨│區○○○街46巷 │      │產牌、CEFIRO型│鑰匙。    │
│  │        │12號前        │      │、灰色自小客車│          │
├─┼────┼───────┼───┼───────┼─────┤
│2 │92年8月 │彰化縣員林鎮員│庚○  │R8-0126號、豐 │同上      │
│  │23日上午│水路2段96號前 │      │田牌、白色自小│          │
│  │        │              │      │客車。        │          │
├─┼────┼───────┼───┼───────┼─────┤
│3 │92年9月 │彰化縣彰化市永│乙○○│OE-3837號、賓 │持T型扳手 │
│  │3日下午 │安街276號後   │      │士牌、C220型、│、萬能鎖、│
│  │        │              │      │銀色自小客車。│固定夾、起│
│  │        │              │      │              │子、尖嘴鉗│
├─┼────┼───────┼───┼───────┼─────┤
│4 │92年10月│臺北市○○○路│己○○│9J-3039號、豐 │持自製萬能│
│  │7日上午 │與富貴街口    │      │田牌、銀色自小│鑰匙。    │
│  │        │              │      │客車。        │          │
├─┼────┼───────┼───┼───────┼─────┤
│5 │92年10月│臺北市○○街石│丙○○│RZ-6877號、賓 │持T型扳手 │
│  │17日凌晨│頭公廟前      │      │士牌、S320型、│、萬能鎖、│
│  │        │              │      │黑色自小客車。│固定夾、起│
│  │        │              │      │              │子、尖嘴鉗│
├─┼────┼───────┼───┼───────┼─────┤
│6 │92年10月│臺北市○○○路│丑○○│CL-8599號、賓 │同上      │
│  │18日凌晨│7段600號前    │      │士牌、E320型、│          │
│  │        │              │      │黑色自小客車。│          │
│  │        │              │      │              │          │
├─┼────┼───────┼───┼───────┼─────┤
│7 │92年11月│臺中縣臺中市北│幀衡工│6V-6561號、中 │持自製萬能│
│  │7日凌晨 │區○○○街9號前│程顧問│華牌、廂型、銀│鑰匙。    │
│  │        │              │公司  │色自小客車。  │          │
├─┼────┼───────┼───┼───────┼─────┤
│8 │92年12月│臺中縣臺中市南│金安記│6J-1238號、國 │同上      │
│  │10日上午│區○○路150號 │食品廠│瑞牌、廂型、白│          │
│  │        │              │有限公│色自小客車。  │          │
│  │        │              │司    │              │          │
├─┼────┼───────┼───┼───────┼─────┤
│9 │92年12月│臺中縣臺中市南│子○○│FZ-0210號、中 │同上      │
│  │11日上午│區○○街與信義│      │華牌、銀色自小│          │
│  │        │街口          │      │客車          │          │
├─┼────┼───────┼───┼───────┼─────┤
│10│92年12月│臺中縣臺中市工│辰○○│W9-3691號、三 │同上      │
│  │15日上午│學北路綠園道路│      │菱牌、銀色自小│          │
│  │        │旁            │      │客車。        │          │
├─┼────┼───────┼───┼───────┼─────┤
│11│92年12月│臺中縣霧峰鄉本│辛○○│9Q-9778號、鈴 │同上      │
│  │17日上午│堂村成功路旁  │      │木牌、銀棕色自│          │
│  │        │              │      │小客車。      │          │
├─┼────┼───────┼───┼───────┼─────┤
│12│92年12月│臺中縣臺中市高│寅○○│7Q-9778號、鈴 │同上      │
│  │17日下午│院路與南平路口│      │木牌、銀色自小│          │
│  │        │              │      │客車。        │          │
├─┼────┼───────┼───┼───────┼─────┤
│13│92年12月│臺中縣臺中市北│癸○○│2V-6586號、鈴 │同上      │
│  │17日夜間│區○○街50號前│      │木牌、銀色自小│          │
│  │        │              │      │客車。        │          │
├─┼────┼───────┼───┼───────┼─────┤
│14│92年12月│臺中縣臺中市東│鄭勝臏│1969-HP號、國 │同上      │
│  │19日上午│區○○○路與十│      │瑞牌、銀色自小│          │
│  │        │甲路口        │      │客車。        │          │
├─┼────┼───────┼───┼───────┼─────┤
│15│93年1月 │臺中縣臺中市北│壬○○│2A-9838號、日 │同上      │
│  │5日凌晨 │區○○路181號 │      │產牌、藍色自小│          │
│  │        │              │      │貨車。        │          │
├─┼────┼───────┼───┼───────┼─────┤
│16│93年1月 │臺南縣臺南市東│盧玉琴│XY-6508號、日 │同上      │
│  │5日清晨 │區○○路384號 │      │產牌、綠色自小│          │
│  │        │              │      │客車。        │          │
├─┼────┼───────┼───┼───────┼─────┤
│17│93年1月 │臺南縣新營市三│戊○○│C3-5335號、日 │同上      │
│  │5日上午 │民路131號前   │      │產牌、黑色自小│          │
│  │        │              │      │客車。        │          │
└─┴────┴───────┴───┴───────┴─────┘
附表二：
┌──┬────┬───────────────┐
│編號│車牌號碼│    放    置    地    點      │
├──┼────┼───────────────┤
│1   │YW-6150 │彰化縣芬園鄉○○路257巷鐵皮屋 │
├──┼────┼───────────────┤
│2   │R8-0126 │同上                          │
├──┼────┼───────────────┤
│3   │OE-3837 │同上                          │
├──┼────┼───────────────┤
│4   │9J-3039 │同上                          │
├──┼────┼───────────────┤
│5   │RZ-6877 │同上                          │
├──┼────┼───────────────┤
│6   │CL-8599 │同上                          │
├──┼────┼───────────────┤
│7   │6V-6561 │彰化縣彰化市○○路○段580號    │
├──┼────┼───────────────┤
│8   │6J-1238 │彰化縣彰化市○○路○段2巷39號  │
├──┼────┼───────────────┤
│9   │FZ-0210 │同上                          │
├──┼────┼───────────────┤
│10  │W9-3691 │同上                          │
├──┼────┼───────────────┤
│11  │9Q-0755 │同上                          │
├──┼────┼───────────────┤
│12  │7Q-9778 │同上                          │
├──┼────┼───────────────┤
│13  │2V-6586 │同上                          │
├──┼────┼───────────────┤
│14  │6J-1238 │同上                          │
├──┼────┼───────────────┤
│15  │2A-8938 │臺中縣臺中市○○路○段179之4號 │
├──┼────┼───────────────┤
│16  │XY-6508 │同上                          │
├──┼────┼───────────────┤
│17  │C3-5335 │同上                          │
└──┴────┴───────────────┘
附表三：偽造之U2-6998號車牌2面。
附表四：
(一)被告所有以「王駿傑」名義所簽發之房屋租賃契約書原本1份
  沒收。
(二)林榮霖所有被告以「賴尉正」名義所簽發之房屋租賃契約書原
  本1份不沒收，惟其上立契約人處有「賴尉正」之簽名1枚，及
  印文共2枚均沒收。
(三)徐登發所有被告以「王駿傑」名義所簽發之房屋租賃契約書原
  本1份不沒收，惟其上承租人處有「王駿傑」之簽名1枚，及印
  文共3枚均沒收。


司法院資訊處製作；財團法人民間司法改革基金會備份。
